臺灣屏東地方法院刑事判決　　　　　　　99年度易字第1159號
公　訴　人　臺灣屏東地方法院檢察署檢察官
被　　　告　林光
上列被告因竊盜等案件，經檢察官提起公訴（99年度偵字第9366
、10583 號），嗣因被告林光就被訴事實為有罪之陳述，經本
院裁定適用簡式審判程序審理，判決如下：
    主  文
林光收受贓物，處拘役肆拾日，如易科罰金，以新臺幣壹仟元
折算壹日；又犯不能安全駕駛動力交通工具罪，處有期徒刑月
，如易科罰金，以新臺幣壹仟元折算壹日；又犯傷害罪，處有期
徒刑肆月，如易科罰金，以新臺幣壹仟元折算壹日。有期徒刑部
分，應執行有期徒刑陸月，如易科罰金，以新臺幣壹仟元折算壹
日。
    事  實
一、林光前因違背安全駕駛之公共危險案件，經法院判處有期
    徒刑2 月，緩刑2 年，並於99年7 月19日判決確定（不構成
    累犯）。高安享（業經本院另行判決）及林光於民國99年
    10 月10 日晚間均因另案由臺灣屏東地方法院檢察署檢察官
    訊問後釋回，渠等因時值深夜，且身上之現金不多，故離開
    臺灣屏東地方法院檢察署後均僅能以步行之方式沿屏東市○
    ○○路由北往南方向行走。詎料，高安享於同日晚間11時至
    12時許，行至屏東市○○○路○段669 之1 號前時，發覺胡
    定松所有之車號OZL- 832號黑色機車之鑰匙並未取下，便基
    於意圖為自己不法之所有及竊盜之犯意，徒手竊取該機車得
    手，並隨即騎乘該機車往前搭載林光，二人遂一同前往屏
    東縣恆春鎮。翌日（即11日）9 時接近10時許，林光與高
    安享及高安享之不詳友人，在高安享位於屏東縣恆春鎮○○
    路125 巷35弄15之1 號住處附近之土地公廟飲酒，至同日上
    午11時30分許，林光先基於收受贓物之犯意，在前述土地
    公廟向高安享借得上述高安享竊得之機車而收受之，並明知
    自己已因飲酒不能安全駕駛屬於動力交通工具之上述機車，
    仍執意騎乘，嗣因騎至屏東縣恆春鎮○○路與新興路口時，
    因未戴安全帽為警攔查，並發覺其身上有酒味，經檢測其呼
    氣中所含酒精濃度為每公升1.16毫克，而查獲上情。林光
    另於99年6 月8 日上午10時許，與友人林榮福及其他不詳友
    人在屏東縣萬巒鄉○○村○○路10之1 號飲酒。二人隨後因
    故發生爭執，林光竟基於傷害之犯意，以拳頭及鐵椅毆打
    林榮福之頭部，造成林榮福受有頭部外傷併腦震盪、顏面裂
    傷併擦傷及瘀腫、頭皮血腫之傷害。
二、案經屏東縣政府警察局恆春分局及林榮福訴請臺灣屏東地方
    法院檢察署檢察官偵查起訴。
    理  由
一、按本件被告林光所犯係死刑、無期徒刑、最輕本刑為3 年
    以上有期徒刑以外之罪，而其於本院審理時就被訴事實為有
    罪之陳述，經本院告知簡式審判程序之旨，並聽取其與公訴
    人之意見後，認無不得或不宜改依簡式審判程序進行之情事
    ，依刑事訴訟法第273 條之1 第1 項規定，當庭裁定本件行
    簡式審判程序，合先敘明。
二、上揭犯罪事實，業據被告林光於本院審理中坦承不諱，此
    外並有告訴人林榮福之指訴、證人胡定松之證述、臺灣屏東
    地方法院檢察署99年度偵字第9301號案件之解送人犯報告書
    、於99年10月10日內勤偵訊筆錄影本、胡定松出具之贓物認
    領保管單1 張、失竊機車照片2 張、林光所為之酒精測試
    結果1 張、屏東市○○○路○段669 之1 號之地圖及由
    Google地圖網頁列印之屏東市○○○路○段669 之1 號房屋
    照片、林榮福之受傷診斷證明書等，足認被告林光前揭自
    白與事實相符，本案事證明確，被告林光犯行堪以認定。
三、核被告林光所為，係犯刑法第349 條第1 項之收受贓物罪
    、第185 條之3 之不能安全駕駛動力交通工具罪、第277 條
    第1 項之傷害罪。被告林光所犯上開3 罪，犯意各別，行
    為不同，應予分論併罰。爰審酌被告林光曾短暫收受另一
    被告高安享竊得之贓物，被告林光該行為業已侵害他人財
    產安全及危害社會治安，惟其所收受贓物業已發還被害人；
    及被告林光於飲酒後明知已達已達不能安全駕駛動力交通
    工具之程度，仍貿然駕駛重型機車上路，對於道路交通安全
    所生危害不小，且關於酒後駕車之危害性，政府各相關機關
    業以學校教育、媒體傳播等方式一再宣導，為時甚久，被告
    林光應對於該項誡命知之甚詳，猶不知警惕，且前有不能
    安全駕駛經法院判處罪刑確定之前案紀錄，竟再犯相同罪行
    ，呼氣所含酒精濃度經測定並達每公升1.16毫克，顯見其未
    有真誠悔改之意，漠視公眾往來之安全；另被告林光飲酒
    後與人發生爭執，仍應以理性溝通之態度或等事後再進行處
    理，竟捨此不為，率爾傷害告訴人林榮福，致告訴人受有事
    實欄所列尚非輕微之傷勢，且被告林光迄未與告訴人和解
    及賠償告訴人所受損失等；上述所為均屬不該，並兼衡被告
    林光之犯後態度、犯罪之手段、動機、目的、教育程度、
    經濟狀況及智識程度等一切情狀，分別量處如主文所示之刑
    ，及諭知易科罰金之折算標準後，再就所處數個有期徒刑部
    分，依法定其應執行之刑及諭知同一易科罰金之折算標準，
    均如主文所示，以示懲儆。
據上論斷，應依刑事訴訟法第273 條之1 第1 項、第299 條第1
項前段，刑法第349 條第1 項、第185 條之3 、第277 條第1 項
、第41條第1 項前段、第51條第5 款，刑法施行法第1 條之 1，
判決如主文。
本案經檢察官劉昀到庭執行職務。
中    華    民    國   100    年    4     月    29    日
                  刑事第二庭    法  官  黃紀錄
以上正本證明與原本無異。
如不服本判決應於收受判決後10日內向本院提出上訴書狀，並應
敘述具體理由；其未敘述上訴理由者，應於上訴期間屆滿後20日
內向本院補提理由書（均須按他造當事人之人數附繕本）「切勿
逕送上級法院」。
中    華    民    國   100    年    4     月    29    日
                                書記官  戴仲敏